![Mario Kart Image](https://static0.gamerantimages.com/wordpress/wp-content/uploads/2022/12/mario-kart-64-fan-project-lets-gamers-play-racing-game-with-hd-graphics.jpg?q=50&fit=crop&w=1100&h=618&dpr=1.5)
_"Let's-a-go!"_

# Mötesprotokoll - 9 oktober 2024

**Tid:** 11:00 - 12:00  
**Närvarande:** Jelena, Joakim (Scrum Master), Tina (Produktägare), Viktor, William (Figma-ansvarig)

# Agenda för Mötet

1. **Stäm av agendan**

   - Gå igenom agendan och se om det finns något vi vill lägga till eller justera.

2. **Mötesstruktur**

   - Diskutera behovet av att utöka tiden för våra gruppmöten.
   - Bestämma om vi ska hålla stand-up meetings på tisdagar och torsdagar.

3. **Check-in**

   - Varje medlem presenterar:
     - Aktuella issues och status.
     - Närmaste deadlines och hur långt de har kommit.
     - Eventuella hinder eller utmaningar de står inför.
     - Känslan för att nå sina deadlines.
     - Frågor eller behov av hjälp/samarbete med andra.
   - Om det behövs, diskutera att boka in one-on-one-möten för ytterligare stöd.

4. **Övriga punkter och frågor**

   - Öppna upp för andra frågor eller diskussioner som inte täckts tidigare.
   - Sammanfatta de viktigaste takeaways från mötet.

5. **Avslutning**
   - Bekräfta nästa möte och eventuella åtgärder som behöver tas.

---

# Mötesanteckningar

1. **Stäm av agendan**

   - Tina ledde en genomgång av GitHub-projektet och visade hur man kan se tilldelade issues och hur man kan flytta dem genom olika steg i projektet. Detta för att förbättra översikten över deadlines och arbetsuppgifter.

2. **Check-in**

   - **Joakim**: Har kommit igång med Hi-Fi-skissen för desktop-versionen.
   - **Victor**: Missade att göra sin Hi-Fi-skiss men kommer att ha den klar till nästa dag.
   - **Tina**: Nästan klar med sin Hi-Fi-skiss för desktop, inkluderade AI-genererade bilder för instruktionsvideosidan.
   - **Jelena och William**: Ligger bra till med sina Hi-Fi-desktop-skisser.
   - Alla medlemmar presenterade sina user stories för gruppen och fick feedback.
   - Vi beslutade att ta bort user stories relaterade till design eftersom designrapporten täcker dessa aspekter.
   - Säkerställde att alla user stories var enkla att förstå och följer best practices.

3. **Övriga punkter och frågor**

   - Inga ytterligare punkter togs upp under mötet.

4. **Avslutning**
   - Vi ligger bra till med deadlines kring footern, headern och loggan.
   - Nästa möte planeras och eventuella åtgärder diskuterades.
